【裁判字號】    89,交易,460
【裁判日期】    891201
【裁判案由】    過失傷害
【裁判全文】
台灣桃園地方法院刑事判決                  八十九年度交易字第四六０號
    公  訴  人  台灣桃園地方法院檢察署檢察官
    被      告  甲○○
                丙○○
右列被告因過失傷害案件，經檢察官提起公訴（八十九年度偵字第一四一六七號），
本院判決如左：
    主      文
甲○○、丙○○因過失傷害人。甲○○處有期徒刑貳月，丙○○處有期徒刑月，如
易科罰金均以佰元折算壹日。
    事      實
一、甲○○於民國八十九年八月十二日凌晨三時二十分許，駕駛ＣＳ－七五七三號自
    小客車，沿桃園縣中壢市○○○路往環中東路方向行駛，行經該路與同路二０五
    巷之無號誌交岔路口前，車行速率限制為時速六十公里以下路段，本應注意汽車
    駕駛人應注意車前狀況，並隨時採取必要之安全措施及汽車行經無號誌之交岔路
口，均應減速慢行，作隨時停車之準備，且當時天候晴，夜間有照明，道路無障
    礙物又視距良好，按其情形並無不能注意之情事，詎竟疏未注意，猶以時速六十
    公里之速度繼續直行前進，適丙○○駕駛ＬＰ－０七一九號自小客車，沿該二０
    五巷駛來，欲進入路口再左轉至新中北路往環中東路之方向續行，原亦應注意其
    所行駛之巷道係支線道，而新中北路則係幹線道，其車應暫停讓幹線道之車先行
    ，且依當時情形復無不能注意之情事，竟疏未注意，冒然逕由該巷道駛出路口欲
    進行左轉，致在路口內與甲○○所駕駛之自小客車發生碰撞，其車並因此撞擊恰
    行經該路口之由乙○○所騎駛之ＧＹＷ－三八九號機車。乙○○頓時人、車倒地
    ，受有右下頷部穿刺傷長五公分、右膝關節挫裂傷長六公分合併關節內積血及股
    骨下端骨折、四肢多處擦傷之傷害。事發後，甲○○、丙○○於渠等犯罪被發覺
    前，即均向據報趕來處理之員警坦承駕車肇事而受裁判。
二、案經被害人乙○○訴由桃園縣警察局中壢分局報請台灣桃園地方法院檢察署檢察
    官偵查起訴。
    理      由
一、訊據被告甲○○、丙○○，均坦承駕車於前開時、地發生碰撞致波及恰騎車行經
    該處之告訴人乙○○，使乙○○受有傷害，當時甲○○係行駛在新中北路上，丙○○則係沿巷道駛入路口等情不諱，互核相符，並經告訴人乙○○指訴綦詳，且
    有警製道路交通事故調查報告表一份、現場照片四幀在卷可稽。再者，前述事發
    路段之車行速率限制為時速六十公里以下，當時係天候晴，夜間有照明，道路無
    障礙物又視距良好等情，亦有卷存該道路交通事故調查報告表所載為憑。至告訴
    人乙○○因本件車禍受有如上傷害乙節，並有新國民綜合醫院甲種診斷證明書一
    紙附卷足佐。又查，新中北路為雙向市區○○道路，至該路第二０五巷則僅為小
    巷道，是以依該二條道路之路輻暨所承擔之交通輸運功能，新中北路自屬幹線道
    ，該路二０五巷則為支線道。
二、按汽車行經無號誌之交岔路口，均應減速慢行，作隨時停車之準備，汽車行駛時
    ，駕駛人應注意車前狀況，並隨時採取必要之安全措施，道路交通安全規則第九
    十三條第一項第四款、九十四條第三項分別定有明文。被告甲○○駕車依法即負
    有前開注意義務，而當時係天候晴，夜間有照明，道路無障礙物又視距良好，視
    線、視野自屬清淅無礙，對前方各人、車車之動態當能一覽無遺，確切掌握，況
    其於約十五公尺前即發現丙○○之車駛入路口，此據甲○○於本院審理時承明，
    顯見非迄其駕車趨近時，蕭車始猝然衝入路口致其措手不及，無以煞避防範，是
    衡諸當時情形，莊函凱要無不能注意之情事，詎竟疏未注意減速慢行，作隨停車
    之準備，猶以該路段最高速限時速六十公里驅車直行，此亦據其於本院審理時供
    明，且疏未注意丙○○已搶道進入路口之車前狀況致生本件車禍，其有過失甚明
    。次按，汽車行駛至無號誌交岔路口，支線道車應暫停讓幹線道車先行，道路交
    通安全規則第一百零二條第一項第二款亦有明定。被告丙○○既沿屬支線道之新
    中北路二０五巷行駛並欲進入路口，依法即負有在路口暫停以讓行駛在幹線道即
    新中北路上之車輛優先通行之義務，且此義務並與孰進入路口之先後次序無涉，
    復依前述當時之各項狀況，丙○○亦無不能注意之情事，茲竟疏未注意及此，未
    讓新中北路上之甲○○來車優先通行即逕自搶道進入路口致生本件車禍，其有過
    失極明。丙○○辯稱並無過失云云，至為無稽，委無足採。另告訴人乙○○依規
    定騎機車沿路邊駛來，且係於被告二車突生碰撞之後，無端遭受波及，猝然臨之
    ，自屬無法防範，難謂其就本件車禍之發生與有過失。告訴人又係因本次車禍受
    有前開傷害，告訴人所受之傷害與被告二人之過失行為間顯有相當因果關係，被
    告二自均應負過失傷害罪責。事證明確，被告二人犯行均堪認定，應依法論科。
三、核被告甲○○、丙○○等所為，係犯刑法第二百八十四條第一項前段之過失傷害
    罪。被告二人於事發後，犯罪被發覺前，旋均即向警員坦承為渠各人駕車肇事乙
    節，業據證人即當時據報前去處理車禍之警員劉富賓於本院審理時結證無訛。合
    於自首之要件，均應依刑法第六十二條前段規定，減輕其刑。爰分別審酌被告二
    人犯後態度、告訴人所受之傷害、被告各過失情節之輕重、均尚未與告訴人和解
    賠償損害等情狀，各量處如主文所示之刑，並均諭知易科罰金之折算標準。
據上論斷，應依刑事訴訟法第二百九十九條第一項前段，刑法第二百八十四條第一項
前段、第六十二條前段、第四十一條，罰金罰鍰提高標準條例第一條前段、第二條，
判決如主文。
本案經檢察官張春暉到庭執行職務。
中      華      民      國    八十九    年     十二     月      一      日
                              台灣桃園地方法院交通法庭
                                  法  官  蔡榮澤
如不服本判決，應於送達後十日內，向本院提出上訴狀。
附錄本案論罪科刑法條全文：
刑法第二百八十四條第一項
因過失傷害人者，處六月以下有期徒刑、拘役或五百元以下罰金。致重傷者，處一年
以下有期徒刑、拘役或五百元下罰金。


司法院資訊處製作；財團法人民間司法改革基金會備份。
